臺灣彰化地方法院刑事判決　　　　　　　　　　　　　九十三年度易字第四一六號
　　公　訴　人　臺灣彰化地方法院檢察署檢察官
　　被　　　告　乙○○
右列被告因違反毒品危害防制條例案件，經檢察官提起公訴（九十三年度毒偵字第一
○六六號），本院裁定依簡式審判程序判決如左：
    主      文
乙○○連續施用第二級毒品，累犯，處有期徒刑捌月。扣案之甲基安非他命拾包（合
計毛重捌點玖公克）及殘存甲基安非他命顆粒之塑膠空袋貳個均沒收銷燬之；扣案之
玻璃球管壹支及吸管貳支均沒收。
    事      實
一、乙○○曾因施用毒品案件，經本院裁定移送觀察、勒戒後，認無繼續施用毒品之
    傾向，再經檢察官於民國八十九年二月十日，以八十九年度毒偵字第四七五號為
    不起訴處分確定。其後又因施用毒品案件，經本院裁定移送觀察、勒戒之結果，
    認有繼續施用毒品之傾向而續送強制戒治，並經檢察官提起公訴，嗣本院於九十
  年十二月二十六日，以九十年度彰簡字第六六○號判處有期徒刑六月，如易科罰
    金，以三百元折算一日確定（已於九十一年九月二十六日易科罰金執行完畢），
    其強制戒治部分，執行至九十一年三月二十五日停止戒治獲釋，且交付保護管束
    ，至九十一年八月二十八日保護管束期滿未經撤銷，視為戒治完畢。惟乙○○於
    強制戒治獲釋及期滿後五年內，仍不知悔改，又自九十三年中旬某日起，至同年
    四月九日凌晨三時止，在彰化縣線西鄉○○村○○路九十六巷五十三號之住處，
    以將甲基安非他命置於玻璃球管上點火燒烤成煙霧狀後再吸入體內之方式，連續
    施用第二級毒品甲基安非他命多次，平均每二至三日施用一次。嗣於九十三年四
    月十日八時十五分許，在前揭住處為警查獲，並扣得乙○○所有之甲基安非他命
    十包（合計毛重八‧九公克）、殘存甲基安非他命顆粒之塑膠空袋二個，及其所
    有供施用甲基安非他命使用之玻璃球管一支與吸管二支。
二、案經彰化縣警察局和美分局報請台灣彰化地方法院檢察署檢察官偵查起訴，再經
    本院裁定依簡式審判程序審理。
    理      由
一、訊據被告乙○○對於右揭事實，於本院審理中均坦承不諱，核與其尿液檢體所呈
    現「甲基安非他命陽性反應」之檢驗結果相互符合，此有彰化縣衛生局煙毒尿液
    檢驗成績書，及該檢驗報告之姓名對照資料在卷可稽。又扣案之白色結晶顆粒十
    包經鑑驗之結果，確認係毒品甲基安非他命（合計毛重八‧九公克），亦有警方
    所製作之毒品初步檢驗報告單附卷可憑，此外並有殘存毒品顆粒之塑膠空袋二個
    、玻璃球管一支與吸管二支扣案可佐，均足證被告之自白與事實相符。另查：
    被告曾因施用毒品案件，經本院裁定移送觀察、勒戒後，認無繼續施用毒品之傾
    向，再經檢察官於八十九年二月十日，以八十九年度毒偵字第四七五號為不起訴
    處分確定；其後又因施用毒品案件，經本院裁定移送觀察、勒戒之結果，認有繼
    續施用毒品之傾向而續送強制戒治，並經檢察官提起公訴，嗣由本院以九十年度
    彰簡字第六六○號判處有期徒刑六月，如易科罰金，以三百元折算一日確定，其
    強制戒治部分，執行至九十一年三月二十五日停止戒治釋放，且交付保護管束，
    至九十一年八月二十八日保護管束期滿未經撤銷，視為戒治完畢等情，有本院九
    十年度彰簡字第六六○號刑事簡易判決處刑書、台灣高等法院被告全國前案紀錄
    表，及台灣彰化地方法院法務部在監在押資料表附卷可憑。綜上，本件事證明確
    ，被告犯行堪以認定。
二、核被告所為，係犯毒品危害防制條例第十條第二項之施用第二級毒品罪。被告為
    供自己施用之目的而持有上開毒品，其於施用前、後持有甲基安非他命之低度行
    為，應為施用之高度行為所吸收，不另論罪。被告多次施用第二級毒品之犯行，
    時間緊接，犯罪構成要件相同，顯係基於概括之犯意反覆為之，為連續犯，應論
    以一罪並依法加重其刑。另查前述九十年度彰簡字第六六○號判決所宣告有期徒
    刑六月之刑，被告已於九十一年九月二十六日易科罰金執行完畢，此有台灣高等
    法院被告全國前案紀錄表附卷可憑，其於有期徒刑執行完畢五年內，再犯本件有
    期徒刑以上之罪，為累犯，應依法遞加重其刑。爰審酌被告先後接受觀察、勒戒
    、強制戒治及歷經刑事處罰後，仍未能從中記取教訓，深切體認毒品危害己身健
    康之鉅，而再度施用甲基安非他命，足見被告自制能力尚有未足，而有接受相當
    期間監禁教化之必要，以促其及早矯正吸毒惡習；惟念及施用毒品固戕害個人健
    康至深，然就他人權益之侵害仍屬有限，及其犯罪目的、手段、犯罪後坦承犯行
    之態度等一切情狀，量處如主文所示之刑，以示懲儆。至扣案之塑膠袋二個，內
    殘存有甲基安非他命顆粒，塑膠袋與毒品無法分離，自應全部視為毒品，另與扣
    案之甲基安非他命十包（合計毛重八‧九公克），悉為被告所有且係警方當場查
    獲之毒品，均應依毒品危害防制條例第十八條第一項前段宣告沒收銷燬之；又扣
    案之玻璃球管一支及吸管二支，被告稱係其所有供其施用甲基安非他命所使用之
    物，併依刑法第三十八條第一項第二款宣告沒收。至扣案之電子磅秤一個，被告
    稱係綽號「阿木」之友人（真實姓名年籍不詳）所有，因尚無證據足以證明為被
    告所有，或與本件施用毒品犯行有直接關連，爰不予宣告沒收，附此敘明。
據上論斷，應依刑事訴訟法第二百七十三條之一第一項、第二百九十九條第一項前段
，毒品危害防制條例第十條第二項、第十八條第一項前段，刑法第十一條前段、第五
十六條、第四十七條、第三十八條第一項第二款，判決如主文。
本案經檢察官甲○○到庭執行職務。
中      華      民      國    九十三    年      六      月     十六     日
                              台灣彰化地方法院刑事第三庭
                                        法      官  黃  玉  齡
右正本證明與原本無異。
如不服本判決，應於判決送達後十日內，向本院提出上訴狀（須附繕本），上訴於台
灣高等法院台中分院。
                                        法院書記官  許  騰  云
中      華      民      國    九十三    年      六      月     十六     日
附錄本案論罪科刑法條全文：
毒品危害防制條例第十條
施用第一級毒品者，處六月以上五年以下有期徒刑。
施用第二級毒品者，處三年以下有期徒刑。
